【裁判字號】    97,訴,617
【裁判日期】    970409
【裁判案由】    毒品危害防制條例
【裁判全文】
臺灣臺中地方法院宣示判決筆錄           97年度訴字第617號
公  訴  人  臺灣臺中地方法院檢察署檢察官
被      告  甲○○
                    國民
指定辯護人  本院公設辯護人 蔡育萍
上列被告因違反毒品危害防制條例案件，經檢察官提起公訴（九
十六年度毒偵字第二三七０五號），並聲請認罪協商，本院合議
庭裁定由受命法官獨任進行認罪協商程序後，於中華民國九十七
年四月九日下午四時，在本院刑事第四法庭宣示判決，出席職員
如下：
    法  官  林學晴
    書記官  賴淵瀛
法官起立朗讀判決主文、犯罪事實要旨、處罰條文、附記事項，
及告以上訴限制、期間並提出上訴狀之法院，且諭知記載其內容
：
一、主  文：
    甲○○轉讓第二級毒品，累犯，處有期徒刑壹年，減為有期
    徒刑陸月，如易科罰金，以新臺幣壹仟元折算壹日。扣案之
    含第二級毒品MDMA成分之檢體編號Ｋ00000000黃色
    三角形錠壹顆、含第二級毒品MDMA成分之檢體編號Ｋ000
    00000紅色圓形錠壹顆及其碎錠、含第三級毒品Ketami
    ne成分之檢體編號Ｋ00000000白色或無色透明結晶
    或結晶性粉末捌瓶（送驗數量拾陸點肆玖捌公克，驗餘數量
    拾陸點肆玖柒公克），均沒收銷燬之。
二、犯罪事實要旨：
    甲○○前於民國九十年間，因犯侵占案件，經臺灣高雄地方
    法院以九十年度易字第一四四五號判處有期徒刑三月確定，
    並於九十二年八月三十一日因徒刑執行完畢出監。詎仍不知
    警惕，明知MDMA（俗稱搖頭丸）為毒品危害防制條例第二條
    第二項第二款規定禁止販賣、轉讓、施用、持有之第二級毒
    品，Ｋ他命（Ketamine）係毒品危害防制條例第二條第二項
    第三款規定禁止販賣、轉讓之第三級毒品，竟基於轉讓第二
    級毒品、第三級毒品之犯意，於九十五年十二月二十三日上
    午五時四十分許，在臺中市○○路○段六七二號九樓之十九
    室，無償轉讓第二級毒品MDMA七顆、第三級毒品Ｋ他命八瓶
    予史智文、林鼎緯、張哲嘉、陳承唯、黃坤祥、董倫昌、蔡
    承硯等人，以供其施用。嗣經警方循線查獲，並當場扣得上
    開供施用後所餘之第二級毒品MDMA四顆半（經送驗後驗餘二
    顆及其碎錠）、第三級毒品Ｋ他命八瓶（送驗數量十六‧四
    九八公克，驗餘數量十六‧四九七公克）。
三、處罰條文：
    毒品危害防制條例第八條第二項、第三項。
四、附記事項：
  (一)按上訴人雖有連續多次轉讓毒品供他人施用之情形，但其每
    一次所轉讓之毒品，既包括「第一級毒品海洛因」及「第二
    級毒品安非他命」二種毒品，則其每一次同時轉讓二種毒品
    之行為，即有一行為而觸犯數罪名之「想像競合犯」之情形
    （最高法院九十六年度台上字第三五八二號判決意旨可資參
    照）。是核本件被告甲○○所為，係違反毒品危害防制條例
    第八條第二項之轉讓第二級毒品罪、同條第三項之轉讓第三
    級毒品罪。又被告上開同時轉讓第二級毒品及第三級毒品罪
    均構成轉讓第二級毒品及第三級毒品之接續犯，顯係一行為
    觸犯上開二罪名，為想像競合犯，應依刑法第五十五條規定
    從一重之轉讓第二級毒品罪處斷。而本件檢察官雖於起訴書
    中認被告上開同時轉讓第二級毒品及第三級毒品罪，犯意各
    別，行為互殊，應予分論併罰；惟此業經公訴蒞庭檢察官於
    本院行準備程序時認被告上開同時轉讓第二級毒品及第三級
    毒品罪均構成轉讓第二級毒品、第三級毒品之接續犯，而二
    罪間應構成想像競合犯，而當庭予以更正之，合先敘明。
  (二)查被告甲○○前於九十年間，因犯侵占案件，經臺灣高雄地
    方法院以九十年度易字第一四四五號判處有期徒刑三月確定
    ，並於九十二年八月三十一日因徒刑執行完畢出監等情，有
    臺灣高等法院被告前案紀錄表及臺灣臺中地方法院檢察署刑
    案資料查註紀錄表各一份附卷可參，其於受徒刑執行完畢後
    五年以內，故意再犯本件有期徒刑以上之罪，應論以累犯，
    爰依刑法第四十七條第一項之規定加重其刑。
  (三)扣案之檢體編號Ｋ00000000黃色三角形錠二顆（經
    送驗抽檢後僅餘一顆）含有第二級毒品MDMA之成分、檢體編
    號Ｋ00000000紅色圓形錠二顆及半顆碎錠（經送驗
    抽檢後僅餘一顆及其碎錠）含有第二級毒品MDMA之成分、檢
    體編號Ｋ00000000白色或無色透明結晶或結晶性粉
    末八瓶（送驗數量十六‧四九八公克，驗餘數量十六‧四九
    七公克）含有第三級毒品Ketamine之成分等情，有行政院衛
    生署管制藥品管理局九十六年六月二十一日管檢字第０九六
    ０００六一六七號鑑定書在卷可憑（見臺灣桃園地方法院檢
    察署九十六年度偵字第一九二三八號卷宗第四頁），均係毒
    品危害防制條例第二條第二項第二、三款所稱之第二、三級
    毒品，均應依同條例第十八條第一項前段之規定，沒收銷燬
    之。
  (四)又被告犯罪時間係於九十六年四月二十四日以前，合於中華
    民國九十六年罪犯減刑條例所定減刑要件，應依該條例第二
    條第一項第三款規定，減其刑期二分之一。惟本件公訴蒞庭
    檢察官因考量被告罹患有ＨＩＶ（人類免疫不全病毒感染，
    即愛滋病），有被告所提出之診斷證明書在卷可資佐憑，而
    於被告認罪之情形下，向本院聲請於審判外進行協商程序，
    並斟酌被告所罹患病症，依雙方之協商合意科以減刑後得予
    以易科罰金之刑度，併予敘明。
五、協商判決除有刑事訴訟法第四百五十五條之四第一項第一款
    於本訊問程序終結前，被告撤銷協商合意或檢察官撤回協商
    聲請者；第二款被告協商之意思非出於自由意志者；第四款
    被告所犯之罪非第四百五十五條之二第一項所定得以聲請協
    商判決者；第六款被告有其他較重之裁判上一罪之犯罪事實
    者；第七款法院認應諭知免刑或免訴、不受理者情形之一，
    及違反同條第二項「法院應於協商合意範圍內為判決；法院
    為協商判決所科之刑，以宣告緩刑或二年以下有期徒刑、拘
    役或罰金為限」之規定者外，不得上訴。
六、如有上開可得上訴情形，得自收受宣示判決筆錄送達之日起
    十日內，向本院提出上訴書狀，上訴於第二審法院。
中    華    民    國    97    年     4    月     9    日
                  臺灣臺中地方法院刑事第四庭
                                  書記官   賴淵瀛
                                  法  官   林學晴
以上正本證明與原本無異。
上訴書如未敘述理由，應於上訴期間屆滿後20日內補提理由書於
本院。
                                  書記官   賴淵瀛
中    華    民    國    97    年     4    月     9    日
【附錄本案論罪科刑法條全文】
毒品危害防制條例第八條：
轉讓第一級毒品者，處一年以上七年以下有期徒刑，得併科新臺
幣一百萬元以下罰金。
轉讓第二級毒品者，處六月以上五年以下有期徒刑，得併科新臺
幣七十萬元以下罰金。
轉讓第三級毒品者，處三年以下有期徒刑，得併科新臺幣三十萬
元以下罰金。
轉讓第四級毒品者，處一年以下有期徒刑，得併科新臺幣十萬元
以下罰金。
前四項之未遂犯罰之。
轉讓毒品達一定數量者，加重其刑至二分之一，其標準由行政院
定之。


司法院資訊處製作；財團法人民間司法改革基金會備份。
